【裁判字號】    97,交聲,905
【裁判日期】    980609
【裁判案由】    聲明異議
【裁判全文】
臺灣臺南地方法院交通事件裁定     97年度交聲字第905號
移送機關    交通部公路總局嘉義區監理所臺南監理站
異議人即
受處分人    甲○○
上列受處分人因違反道路交通管理處罰條例案件，對於交通部公
路總局嘉義區監理所台南監理站民國97年9月1日所為之裁決處分
（處分案號：嘉監南字第裁74-S00000000號），聲明異議，本院
裁定如下：
    主  文
異議駁回。
    理  由
一、原處分意旨略以：異議人即受處分人甲○○於民國（下同）
    97年8月11日18時35分許，駕駛車號498-NP號營業一般小客
    車，在臺南市火車站圓環富北街前，因有「汽車駕駛人於鐵
    路車站，違規攬客營運，妨害交通秩序」之違規行為，遭警
    舉發，嗣經交通部公路總局嘉義區監理所台南監理站（下稱
    移送機關）以其違規事證明確，依道路交通管理處罰條例第
    38條第1項、第63條第1項第1款（原裁決書漏載第1項第1款
    ）等規定，裁處罰緩新臺幣1,500元，並記違規點數1點。
二、本件聲明異議意旨略以：異議人與眾多司機在違規地點，營
    業攬客10幾年，從未遭告發違規攬客，試問招呼乘客有錯嗎
    ？有妨害交通嗎？是市政府為了改建圓環景觀，將原有計程
    車招呼站拆除，致使計程車司機無路可去，再昧著良心開單
    舉發，為此聲明異議，請求撤銷原處分等語。
三、按汽車駕駛人，於鐵路、公路車站或其他交通頻繁處所，違
    規攬客營運，妨害交通秩序者，處1,500元以上3,000元以下
    罰鍰；又汽車駕駛人有第38條第1項情形者，除依原條款處
    罰鍰外，並予記違規點數1點；道路交通管理處罰條例第38
    條第1項、第63條第1項第1款均有明定。次按道路交通管理
    處罰條例第38條第1項條文之立法目的，係禁止行為人為貪
    一己之便不遵守交通法規占用車道，而剝奪用路人之順暢通
    行權致影響交通秩序。該條所謂「違規攬客營運」，係指行
    為人違反道路交通管理處罰條例規定為積極或消極之搭載乘
    客之行為；搭載乘客之行為，包括積極開窗戶招呼、鳴喇叭
    提醒、開後座車門延攬、下車邀請，甚至消極受乘客招手而
    搭載，或於停等時任由乘客自行上車而搭載，抑或排隊停等
    於計程車隊中等待載客等，皆足當之。
四、經查：
  (一)異議人遭警舉發，於97年8月11日18時35分許，駕駛車號498
    -NP號營業一般小客車，在臺南市火車站圓環富北街前，於
    高鐵接駁車站，違規攬客營運，妨害交通秩序之違規事實，
    有台南市警察局97年8月11日南市警交字第S00000000號舉發
    違反道路交通管理事件通知單1份附卷可稽。
  (二)惟異議人辯稱並無違規攬客營運之行為，係市政府改建圓環
    景觀，將原有計程車招呼站拆除後未恢復，致使計程車司機
    無路可去云云，然：台南市警察局職勤員警於97年8月11 日
    18時35分執行安程專案，在臺南市火車站圓環、富北街口高
    鐵接駁車站前，確見異議人駕駛498-NP號計程車停放富北街
    內，人卻至高鐵接駁站前，待接駁車進站後向乘客招攬，乃
    當場錄影存證，違規事實明確，有台南市警察局97年8月22
    日南市警交字第09750272770號函1份在卷可參；且經本院勘
    驗舉發機關97年9月17日南市警交字第09718012960號函所提
    錄影光碟，勘驗結果發現：「於光碟2秒時即出現受處分人
    在招攬乘客，於16秒時招攬到2名乘客，並將其帶至車旁，
    將行李放上後車廂，當時計程車停在紅線上。」，有本院勘
    驗筆錄1份附卷可參，由上開勘驗結果可知，異議人確實將
    車停於紅線，並有下車攬客營運之行為。因此，異議人之上
    述違規事實，應堪認定。
  (三)又異議人雖稱違規地點本來設有計程車招呼站，係市政府改
    建圓環景觀後並未恢復，才致計程車司機無處營業云云，然
    異議人確有上述違規攬客之行為，已如前述，又縱市政府漏
    未設置計程車招呼站有礙異議人營業，惟此可建議相關之主
    管機關檢討改進，以加強當地交通行駛之安全及交通秩序之
    維護，但尚難以此為違規之正當理由，附此敘明。
五、綜上所述，異議人於前述時、地，確有於交通頻繁處所違規
    攬客營運，妨害交通秩序之違規行為，堪予認定，則移送機
    關依道路交通管理處罰條例第38條第1項、第63 條第1項第1
    款等規定，裁處異議人罰緩新臺幣1,500元，並記違規點數1
    點，於法尚無不合，從而，本件異議為無理由，應予駁回。
六、據上論斷，應依道路交通管理處罰條例第87條第2項、道路
    交通案件處理辦法第19條，裁定如主文。
中    華    民    國    98    年    6     月    9     日
                     交通法庭   法  官   陳淑勤
以上正本證明與原本無異。
如不服本裁定，應於送達後5日內，向本院提出抗告狀。
                                書記官   謝國欽
中    華    民    國    98    年    6     月    9     日


司法院資訊處製作；財團法人民間司法改革基金會備份。
